臺灣雲林地方法院刑事判決　　　　　　 100年度訴字第1033號
公　訴　人　臺灣雲林地方法院檢察署檢察官
被　　　告　許正輝
上列被告因違反毒品危害防制條例案件，經檢察官提起公訴（10
0 年度毒偵字第1607號、第1620號、第1651號），於本院準備程
序進行中，被告就被訴事實為有罪之陳述，經裁定進行簡式審判
程序，判決如下：
    主  文
許正輝施用第一級毒品，共罪，各處有期徒刑陸月，如易科罰
金，各以新臺幣壹仟元折算壹日；又施用第二級毒品，處有期徒
刑月，如易科罰金，以新臺幣壹仟元折算壹日；應執行有期徒
刑壹年，如易科罰金，以新臺幣壹仟元折算壹日。
    事  實
一、許正輝前於民國99年間，因施用毒品案件，經本院裁定送觀
    察、勒戒後，認有繼續施用毒品之傾向，續經本院裁定施以
    強制戒治，甫於100 年6 月21日予以釋放，並由臺灣雲林地
    方法院檢察署（下稱雲林地檢署）檢察官以100 年度戒毒偵
    字第69、70、71、72、73號為不起訴處分確定。詎其仍不知
    悔改，復分別基於施用第一、二級毒品之犯意，為下列之犯
    行：
  (一)於100 年9 月6 日，在臺中市○○區○○街386 號其當時租
    屋處，以將第一級毒品海洛因摻水後置入針筒內注射身體血
    管之方式，施用海洛因1 次。嗣於100 年9 月8 日晚間10時
    30分許，為警採其尿液送驗，結果呈嗎啡陽性反應。
  (二)於100 年10月3 日下午2 時30分許，在雲林縣北港鎮○○里
    ○ 鄰○○街23號住處，以上揭方式，施用海洛因1 次；再於
    同日下午3 時許，以將第二級毒品甲基安非他命置於玻璃球
    點火燒烤後吸食其煙之方式，施用甲基安非他命1 次。嗣於
    100 年10月5 日下午4 時許，為警採其尿液送驗，結果呈嗎
    啡及甲基安非他命陽性反應。
  (三)於100 年10月15日，在上開同一住處，以上揭方式，施用海
    洛因1 次。嗣於100 年10月19日，在雲林地檢署經採尿送驗
    ，結果呈嗎啡陽性反應。
二、案經雲林地檢署自動檢舉、雲林縣警察局北港分局、臺中市
    警察局霧峰分局報告雲林地檢署檢察官偵查起訴。
    理  由
壹、程序部分：本件被告許正輝所犯之毒品危害防制條例第10條
    第1 項、第2 項之罪，均非死刑、無期徒刑、最輕本刑為3
    年以上有期徒刑之罪或高等法院管轄第一審之案件，其於準
    備程序進行中，就前揭被訴事實為有罪之陳述，經受命法官
    告以簡式審判程序之旨，並聽取其與公訴人之意見後，本院
    認無不得或不宜改依簡式審判程序進行之情事，依刑事訴訟
    法第273 條之1 第1 項、第284 條之1 規定，裁定本件由受
    命法官獨任進行簡式審判程序，是本件之證據調查，依刑事
    訴訟法第273 條之2 規定，不受同法第159 條第1 項、第16
    1 條之2 、第161 條之3 、第163 條之1 及第164 條至第17
    0 條規定之限制，合先敘明。
貳、認定犯罪事實所憑之證據及理由：
  一上開犯罪事實，業據被告於偵查及本院審理時坦承不諱（見
    偵卷第17頁至第18頁、本院卷第20頁、第23頁反面、第24頁
    正反面），且有下列證據可資佐證：
    (一)犯罪事實欄一之(一)部分：被告於100 年9 月8 日，經其同
      意後為警所採集之尿液，經送往詮昕科技股份有限公司檢
      驗之結果，確呈現嗎啡、可待因陽性反應，此有臺中市政
      府警察局霧峰分局毒品尿液真實姓名對照表、詮昕科技股
      份有限公司100 年9 月22日報告編號0000000 號濫用藥物
      尿液檢驗報告各1 紙附卷可稽（見霧峰分局警卷第11頁、
      第12頁）。
    (二)犯罪事實欄一之(二)部分：被告於100 年10月5 日，經其同
      意後為警所採集之尿液，經送往詮昕科技股份有限公司檢
      驗之結果，確呈現嗎啡、可待因及甲基安非他命陽性反應
      ，此有雲林縣警察局北港分局查獲毒品案件嫌犯尿液真實
      姓名對照表、詮昕科技股份有限公司100 年10月20日報告
      編號0A120045號濫用藥物尿液檢驗報告各1 紙附卷可稽（
      見北港分局警卷第6 頁、第5 頁）。
    (三)犯罪事實欄一之(三)部分：被告於100 年10月19日至雲林地
      檢署採集之尿液，經送往臺灣檢驗科技股份有限公司濫用
      藥物實驗室檢驗之結果，確呈現嗎啡、可待因陽性反應，
      此有雲林地檢署受保護管束人尿液檢體監管紀錄表、臺灣
      檢驗科技股份有限公司100 年11月2 日濫用藥物檢驗報告
      各1 紙附卷可稽（見100 年度毒偵字第1620號卷第3-1 頁
      、第5 頁）。
  二又被告前因施用毒品案件，經送觀察、勒戒，因認有繼續施
    用毒品之傾向，續經施以強制戒治，甫於100 年6 月21日釋
    放，有臺灣高等法院被告前案紀錄表、全國施用毒品案件紀
    錄表各1 份附卷可按。從而，本案事證已臻明確，被告犯行
    洵堪認定。
、論罪科刑：
  一查海洛因係毒品危害防制條例第2 條第2 項第1 款所定之第
    一級毒品；甲基安非他命則為同條項第2 款所定之第二級毒
    品，均不得非法持有、施用。核被告所為，就犯罪事實欄一
    之(一)、(三)部分，係犯毒品危害防制條例第10條第1 項之施用
    第一級毒品罪；就犯罪事實欄一之(二)部分，係犯毒品危害防
    制條例第10條第1 項及第2 項之施用第一、二級毒品罪。被
    告施用毒品前之持有第一級毒品、第二級毒品之行為，本應
    分別論以持有第一級毒品罪、持有第二級毒品罪，惟持有後
    進而施用，其持有之低度行為應各為施用之高度行為所吸收
    ，均不另論以持有罪責。被告所犯上開3 次施用第一級毒品
    罪及1 次施用第二級毒品罪間，均犯意各別，行為互異，應
    予分論併罰。
  二爰審酌被告曾因施用毒品犯行接受觀察勒戒、強制戒治之紀
    錄，猶未能從中記取教訓，徹底袪除施用毒品之惡習，再次
    施用毒品，無視毒品對於自身健康之戕害及國家對杜絕毒品
    犯罪之禁令，洵不足取；然考量被告施用毒品之犯行，本質
    上乃屬戕害自己身心健康之行為，尚未有嚴重破壞社會秩序
    或侵害他人權益之情形，且犯後坦承犯行，態度良好，復考
    量其自陳有高中肄業之智識程度，因朋友邀約而染上毒癮，
    而其母親過世，姊姊也已出嫁，現僅剩其與父親同住，共同
    經營夜市擺攤生意，收入每日約新臺幣1 、2 千元（見本院
    卷第24頁反面至第26頁反面），足認被告有靠己力謀生之能
    力，且與父親相互扶持，若能戒除毒癮，當能為社會所用等
    一切情狀，量處如主文所示之刑及定其應執行之刑，並諭知
    易科罰金之折算標準。
肆、應適用之法條：
  一刑事訴訟法第273 條之1 第1 項、第299 條第1 項前段。
  二毒品危害防制條例第10條第1 項、第2項。
  三刑法第11條前段、第41條第1 項前段、第8 項、第51條第5
    款。
本案經檢察官陳祥薇到庭執行職務。
中    華    民    國  100     年    12    月    30    日
                  刑事第二庭    法  官  段奇琬
以上正本證明與原本無異。
如不服本判決應於收受判決後10日內向本院提出上訴書狀，並應
敘述具體理由；其未敘述上訴理由者，應於上訴期間屆滿後20日
內向本院補提理由書（均須按他造當事人之人數附繕本）。「切
勿逕送上級法院」。
                                書記官  高培馨
中    華    民    國   100    年    12    月    30    日
附錄本件論罪科刑法條全文：
毒品危害防制條例第10條
施用第一級毒品者，處6 月以上5 年以下有期徒刑。
施用第二級毒品者，處3 年以下有期徒刑。